【裁判字號】    92,小上,68
【裁判日期】    921031
【裁判案由】    給付貨款
【裁判全文】
臺灣桃園地方法院民事裁定  九十二年度小上字第六八號
    上  訴  人  楊健志即大學隱形眼鏡行
    被  上訴人  香港商英和亞太有限公司台灣分公司
    法定代理人  龐君禮
右當事人間請求給付貨款事件，上訴人對於民國九十二年四月十六日本院中壢簡易庭
第一審判決提起上訴，本院裁定如左：
    主    文
上訴駁回。
第二審訴訟費用新台幣伍佰貳拾元由上訴人負擔。
    理    由
一、按對於小額程序之第一審裁判之上訴，非以其違背法令為理由，不得為之，民事
    訴訟法第四百三十六條之二十四第二項定有明文。而所謂違背法令，依同法第四
    百三十六條之三十二第二項規定準用同法第四百六十八條、第四百六十九條第一
    款至第五款結果，係指判決不適用法規或適用不當者，以及(一)判決法院之組織不
    合法者(二)依法律或裁判應迴避之法官參與裁判者(三)法院於權限之有無辨別不當或
    違背專屬管轄之規定者(四)當事人於訴訟未經合法代理者(五)違背言詞辯論之公開之
    規定者。又同法第四百三十六條之二十五亦規定小額程序之上訴狀內應記載上訴
    理由，表明下列二款事項：即(一)原判決所違背之法令及其具體內容(二)依訴訟資料
    可認為原判決有違背法令之具體事實。即上訴人於上訴狀或理由書內應有具體之
    指摘，並揭示該法規之條項或內容，若係成文法以外之法則，應揭示該法則之旨
    趣，倘為司法院之解釋或最高法院之判例，則應揭示該判解之字號或其內容，上
    訴狀或理由書如未依此項方法表明者，即難認為已對原判決違背法令有具體之指
    摘，故如僅就自己主張重加陳述或就原審取捨證據任加指摘，並未具體指出原判
    決違背何等法規，其上訴自難認為合法（最高法院七十一年度台上字第三一四號
    判例意旨參照）。又為貫徹小額程序之簡速性，避免因當事人於上訴程序提出新
    事實及證據而延滯訴訟，小額事件之第二審法院原則上應按第一審之訴訟資料，
    審核其訴訟程序及判決內容有無違背法令，當事人於第一審言詞辯論終結前未曾
    提出之訴訟資料，不得再行提出，此亦為民事訴訟法第四百三十六條之二十八明
    定小額事件之當事人於第二審程序不得提出新攻擊或防禦方法之規定。
二、查本件上訴人就原判決向本院合議庭提起上訴，於民國（下同）九十二年五月二
    十一日提出之上訴狀所表明之上訴理由係：上訴人固有向被上訴人購買系爭貨物
    ，惟兩造約定付款採月結方式，經被上訴人派員與上訴人結算無誤後，上訴人即
    簽發即期現金支票或三個月之期票充作貨款，惟系爭貨款並未經兩造結算，被上
    訴人遽起訴請求此無確定給付期限之債務，洵屬無據等語。
三、查原判決綜合被上訴人提出之存證信函及出貨單，認被上訴人之主張為真實，判
    命上訴人應給付被上訴人新台幣三萬一千六百三十元及自起訴狀繕本送達翌日即
    民國九十二年三月五日起至清償日止，按年息百分之五計算之利息，並依職權宣
    告假執行，並無不合。本件上訴人雖另提出系爭貨款係給付無確定期限之債務，
    被上訴人迄未與上訴人結算貨款金額，自無從訴請上訴人給付貨款等語置辯，惟
    上訴人前開抗辯，均係於本院第一審言詞辯論終結前未曾提出之新訴訟資料，有
    原審卷所附資料可稽，揆諸前開關於小額事件之當事人於第二審程序不得提出新
    攻擊或防禦方法之規定，上訴人此部份之抗辯，即有未合。
四、次查，上訴人並未具體表明原審判決有何不適用法規、適用法規不當或民事訴訟
    法第四百六十九條各款之情形，難認對該判決之如何違背法令巳有具體之指摘，
    揆諸首揭說明，本件上訴自難認為合法，應予駁回其上訴。並依民事訴訟法第四
    百三十六條之三十二準用第四百三十六條之十九第一項之規定確定本件訴訟費用
    額（如後附計算書）如主文第二項所示之金額。
五、依民事訴訟法第四百三十六條之三十二第一項、第二項、第四百三十六條之十九
    、第四百四十四條第一項前段、第九十五條、第七十八條，裁定如主文。
中      華      民      國    九十二    年      十      月    三十一    日
                                    臺灣桃園地方法院民事第二庭
~B審判長法官  邱瑞祥
~B法      官  管靜怡
~B法      官  劉佩宜
右為正本係照原本作成
本裁定不得抗告
中      華      民      國    九十二    年      十      月    三十一    日
~B法院書記官  吳仁心
~F0
~T40
附表：
┌─────────┬───────────┬─────────────┐
│項目              │  金  額（新台幣）    │   備      註             │
├─────────┼───────────┼─────────────┤
│第二審裁判費用    │       五百二十三元   │   由上訴人繳納           │
└─────────┴───────────┴─────────────┘


司法院資訊處製作；財團法人民間司法改革基金會備份。
